# 是属于融资还是销售

提问人：hejun0721 时间：2013-10-23 22:10:29
公司可以为经销商办理两种销售提成活动：第一种是经销商向公司预付 5 万货款，公司发 5 万的货物给经销商，并每月按全省总销量的一定比例给经销商销售提成，最高提成 10 万元；第二种是公司办理第一种活动后觉得成本太高就取消了 5 万块货物，经销商支付 5万元给公司，公司不给货物，但还是按全省总销量的一定比例给经销商销售提成，最高提成 10 万元。 请问第一种情况是否视为销售收入，销售提成直接计入销售费用。第二种情况是否只能算融资借款，提成的 10 万中 5 万算归还本金 5 万算利息？可是归还到 10 万的时间又不能确定，那每月支付提成时的财务费用又如何确定呢？请各位大侠指教这两种情况如何账务处理，感谢了{:shy:}

回答人：chenyiwei
你的事实背景描述不清楚。第一种方法下的货物市价为多少》］？是否符合收入确认条件？两种方法下支付提成的资金来源？提成金额如何计算？如何确定支付期限？第二种情况下为何能在不销售的情况下仍给予提成？

提问人：hejun0721 时间：2013-10-24 09:47:05
谢谢陈版主回复！！公司刚成立不久，个人认为公司为抢占市场而给予经销商的激励，也可以先融资到一部分资金，企业举办这两种活动的目的也不愿多做解释。第一种货物市场价也是 5 万元，应该符合收入的确认条件，资金来源是公司每月收到的销售货款，提成金额的计算是按全省的总销售数量*0.03元给予经销商，因为提成是一定要给足 10 万活动才算结束，而且每月给的提成是按销售量来计算，所以不能确定支付期限。第二种情况下能在不销售的情况下仍给予提成，是公司为取得 5 万的资金而给予的条件或是给经销的激励政策。这两个销售提成活动公司是要付出很大成本的。谢谢指教！！！！！

回答人：chenyiwei
第一种情况，收到 5 万元货款后，交付了价值 5 万元的货物（请关注是否存在定价虚高情况。这里先假设没有），但同时承诺支付返利直到累积满 10 万元。则这种情况下的融资成份已经大于商品销售的成份。这种情况理论上应当按照“销售＋借款”两笔业务的组合处理，即把未来需支付的 10 万元按该企业适用的利率折现到现在， 5 万元总价款扣除折现值后的剩余部分作为商品销售收入确认。 如果折现值大于 5 万元，则说明该商品并未给本企业带来经济利益流入，按其成本和销项税额计入销售费用，同时确认 5 万元的负债，后续按实际利率法确认利息支出（实际利率需重新计算，即为使未来的 10 万元现金流出的折现值等于 5 万元的内含报酬率）。
第二种情况则属于完全的融资行为，将 5 万元确认为负债，按IRR计算内含报酬率作为实际利率，后续按实际利率法计量该项负债。

提问人：hejun0721 时间：2013-10-25 10:29:21
陈版主但是存在一个问题是，因为提成是一定要给足 10 万活动才算结束，而且每月给的提成是按销售量来计算，所以不能确定支付期限，期限无法确定，那实际利率如何计算呢？

回答人：chenyiwei
如果无法对未来现金流量的金额和发生时间作出合理预计，则只能采用这种最保守方法：交付的货物按其成本和视同销售的增值税销项税额等相关税费之和计入销售费用；同时确认 10 万元的负债（不折现），该负债金额与收款金额之间的差额 5 万元确认为当期的财务费用，即：
借：销售费用，贷：库存商品，贷：销项税额 借：财务费用 5 万元，借：银行存款 5 万元，贷：其他应付款 10 万元。 后续支付提成款时冲减其他应付款，冲完为止。

提问人：hejun0721 时间：2013-10-29 12:07:14
还有一个问题：经销商一次性向公司购买一定数额的货物，公司就奖励经销商一部汽车，现汽车挂公司名下，三年后过户给经销商。
汽车是公司向银行按揭购买，请问如何账务处理？

回答人：chenyiwei
请把事实背景说得更清楚一些： 是否为：经销商一次性向公司购买一定数额的货物之后，公司应当奖励经销商一辆汽车，该车由公司通过按揭方式购买？该车辆目前是否已经移交给经销商使用，处于经销商的实际控制和使用之下， 3 年内的交强险等与车辆的所有权和使用相关的支出由谁负责承担？公司承担的支出是否仅限于购车款和按揭利息？ 另外，该车是否确定在 3 年后将过户给经销商，不要求后续销售业绩保持一定标准？如果后续终止业务合作关系，是否会要求将汽车收回，或者以其他方式作出补偿？

提问人：hejun0721 时间：2013-10-30 09:25:22
不好意思，陈老师是我没说清楚。经销商一次性购买一定数额的货物，就奖励一部车给经销商，车是公司通过按揭方式购买，按揭期限为三年，所以公司只能在三年后将车过户给经销商，车的使用权归经销商，公司只承担购车首付及每月按揭款，其他费用均由经销商承担。车是三年后确定过户给经销商不与销售业绩及合作有任何关系。

回答人：chenyiwei
这种情况实际上是把汽车和一定数量的货物进行捆绑销售，应把销售总价按照货物和汽车两者各自的相对公允价值比例进行分配，分别确认为商品销售收入和其他业务收入。 汽车的购买成本（不含按揭利息）和由本企业承担的购车环节相关税费之和构成汽车的取得成本，在把汽车交付给经销商时结转其他业务成本。也就是说汽车的账面价值在交付给经销商时就转销了（上述其他业务收入、成本之间的差额计入当期损益），而不能到三年后过户时才转销。 后续企业承担的按揭利息计入财务费用。